【裁判字號】    99,訴,1812
【裁判日期】    990818
【裁判案由】    毒品危害防制條例
【裁判全文】
臺灣臺中地方法院刑事判決              99年度訴字第1812號
公  訴  人  臺灣臺中地方法院檢察署檢察官
被      告  乙○○
上列被告因毒品危害防制條例案件，經檢察官提起公訴（99年度
毒偵字第608號），嗣因被告就被訴事實為有罪之陳述，經本院
告知簡式審判程序之意旨，並聽取公訴人、被告之意見後，本院
合議庭裁定由受命法官獨任依簡式審判程序審理，判決如下：
    主    文
乙○○施用第一級毒品，累犯，處有期徒刑壹年，扣案第一級毒
品海洛因壹包（驗餘淨重零點零參壹伍公克）沒收銷燬之。又施
用第一級毒品，累犯，處有期徒刑陸月，扣案第二級毒品甲基安
非他命參包（合計驗餘淨重零點參伍參柒公克）沒收銷燬之，藥
鏟一支沒收。應執行有期徒刑壹年肆月，扣案第一級毒品海洛因
壹包（驗餘淨重零點零參壹伍公克）、第二級毒品甲基安非他命
參包（合計驗餘淨重零點參伍參柒公克）均沒收銷燬之，藥鏟一
支沒收。
    犯罪事實
一、乙○○前因竊盜案件，經本院於民國95年4月10日，以95年
    度中簡字第322號判處有期徒刑4月確定，繼於95年5月26日
    易科罰金執行完畢。另因施用毒品案件，經觀察、勒戒後，
    認有繼續施用毒品之傾向，經裁定令入戒治處所施以強制戒
    治，嗣因無繼續戒治之必要，於97年9月18日停止處分出所
    ，並由臺灣臺中地方法院檢察署檢察官於97年10月18日，以
    97年度戒毒偵字第259號為不起訴處分確定。詎其猶不知悛
    悔，復基於施用第一級毒品海洛因之犯意，於99年2月20日
    22時許，在臺中市○區○○路350巷39號3樓之租屋處，以將
    海洛因摻入香煙內，點火燃燒後吸食其煙之方式，施用第一
     級毒品海洛因1次；另基於施用第二級毒品甲基安非他命之
    犯意，亦於上開時、地，以藥鏟將甲基安非他命置於玻璃球
    內，以火燒烤使生煙霧後吸食其煙之方式，施用第二級毒品
    甲基安非他命1次。嗣因乙○○另涉他案遭通緝，於99年2月
    21日15時許，在上址處為警查獲，經其同意搜索後，當場扣
    得第一級毒品海洛因1包（驗餘淨重0.0315公克）、第二級
    毒品甲基安非他命3包（合計驗餘淨重0.3537公克）及藥鏟1
    支。繼於同日17時45分許，採集其尿液檢驗，結果呈嗎啡及
    甲基安非他命陽性反應，始悉上情。
二、案經臺中縣警察局烏日分局報告臺灣臺中地方法院檢察署檢
    察官偵查起訴。
    理    由
一、本件係經被告於準備程序期日為有罪之陳述，而經本院合議
    庭裁定由受命法官獨任以簡式審判程序加以審理，則依據刑
    事訴訟法第273 條之2 、同法第159 條第2 項之規定，不適
    用傳聞法則有關限制證據能力之相關規定；並得依同法第31
    0 條之2 之準用同法第454 條之規定製作略式判決書，依法
    僅需記載犯罪事實、證據名稱及應適用之法條，並得以簡略
    方式為之，如認定之犯罪事實、證據及應適用之法條，與檢
    察官聲請簡易判決處刑書或起訴書之記載相同者，得引用之
    合先敘明。
二、訊據被告乙○○對於曾經施用第一級毒品海洛因、第二級毒
    品甲基安非他命之事實均坦承不諱，被告雖於本院中改稱，
    是將海洛因放在玻璃球內與甲基安非他命一起吸食云云，然
    被告於警訊及偵查中已就二種毒品不同之施用方式陳述甚明
    （警卷第3頁、偵卷第6頁），且偵查中更明確陳稱：「昨天
    晚上10點許在租屋處有施用安非他命，是用玻璃球燒烤方式
    施用一次，之後再施用海洛因，是摻入香煙內施用的，我是
    先施用安非他命，再施用海洛因各一次」等語，是被告曾分
    別施用第一級、第二級毒品，應可認定。且被告為警查獲後
    所採集之尿液，經檢驗結果，確呈海洛因經水解後之嗎啡陽
    性反應及甲基安非他命陽性反應，此有委託鑑驗尿液與真實
    姓名對照表、詮昕科技股份有限公司濫用藥物尿液檢驗報告
    附卷可稽，復有行政院衛生署草屯療養院鑑定書、扣案之海
    洛因1包（驗餘淨重0.0315公克）、安非他命3包（合計驗餘
    淨重0.3537公克）、藥鏟1支等物可為佐證，被告確實有施
    用第一級毒品海洛因、第二級毒品甲基安非他命之行為，應
    可認定。
三、查被告前因施用毒品案件，經觀察、勒戒後，認有繼續施用
    毒品之傾向，經裁定令入戒治處所施以強制戒治，嗣因無繼
    續戒治之必要，於97年9月18日停止處分出所，並由臺灣臺
    中地方法院檢察署檢察官於97年10月18日，以97年度戒毒偵
    字第259號為不起訴處分確定，有臺灣高等法院被告前案紀
    錄表、刑案資料查註紀錄表、全國施用毒品案件紀錄表在卷
    可參，故被告於上開強制戒治執行完畢後5年內再犯上揭施
    用第一級、第二級毒品之犯行，事證明確，堪以認定，自應
    依法論科。
四、查海洛因、甲基安非他命分別屬毒品危害防制條例第2 條第
    2 項第1 款、第2 款規定之第一級、第二級毒品。是核被告
    乙○○所為施用海洛因之行為，係犯毒品危害防制條例第10
    條第1項之施用第一級毒品罪；所為施用甲基安非他命之行
    為，係犯同條例第10條第2項之施用第二級毒品罪。其因施
    用第一級毒品海洛因、第二級毒品甲基安非他命因而非法持
    有第一級、第二級毒品之低度行為，均應為施用之高度行為
    所吸收，皆不另論罪。再其所犯上開2次施用毒品之行為，
    犯意各別、行為不同，應分論併罰。又被告前因竊盜案件，
    經本院於95年4月10日，以95年度中簡字第322號判處有期徒
    刑4月確定，繼於95年5月26日易科罰金執行完畢，此有臺灣
    高等法院被告前案紀錄表在卷可稽，被告於受徒刑之執行完
    畢後，5年以內故意再犯本件有期徒刑以上之2罪，皆為累犯
    ，均應依刑法第47條第1項規定加重其刑。本院審酌被告前
    已有施用毒品之不良素行，竟不知自我惕勵，而一再施用毒
    品，及本次施用毒品之種類、時間、方式，暨犯罪後於本院
    審理中雖坦白犯行，但對於施用毒品方式仍反覆供詞，企圖
    脫卸刑責，犯後態度尚未全然良好等一切情狀，分別量處如
    主文所示之刑，並定其應執行之刑。次按扣案之海洛因1包
    （驗餘淨重0.0315公克）、第二級毒品甲基安非他命3包（
    合計驗餘淨重0.3537公克），應依毒品危害防制條例第18條
    第1項規定宣告沒收銷燬之。而包裹上開毒品之包裝袋，縱
    使與毒品分離秤重，一般而言，仍會有極微量毒品殘渣殘留
    在原包裝袋上，無法完全析離，是均應認屬於毒品之一部分
    ，而併予沒收銷燬，併此敘明。另扣案之藥鏟1支，係被告
    所有供本件施用第二級毒品所用，此據被告於本院陳述明確
    ，應依刑法第38條第1項第2款規定沒收之，併予敘明。
據上論斷，應依刑事訴訟法第273條之1第1項、第299條第1項前
段，毒品危害防制條例第10條第1項、第2項、第18條第1項，刑
法第11條、第47條第1項、第51條第5款、第38條第1項第2款，判
決如主文。
本案經檢察官甲○○到庭執行職務
中    華    民    國    99    年    8    月    18    日
                  刑事第八庭    法  官  劉國賓
以上正本證明與原本無異。
如不服本判決應於收受判決後10日內向本院提出上訴書狀，並應
敘述具體理由；其未敘述上訴理由者，應於上訴期間屆滿後20日
內向本院補提理由書（均須按他造當事人之人數附繕本）「切勿
逕送上級法院」。
                                書記官  張隆成
中    華    民    國    99    年    8    月    18    日
附錄論罪科刑法條
毒品危害防制條例第10條
施用第一級毒品者，處 6 月以上 5 年以下有期徒刑。
施用第二級毒品者，處 3 年以下有期徒刑。

司法院資訊處製作；財團法人民間司法改革基金會備份。
